【裁判字號】    99,訴,1564
【裁判日期】    990706
【裁判案由】    違反藥事法等
【裁判全文】
臺灣臺中地方法院刑事判決  99年度訴字第1564號
公  訴  人  臺灣臺中地方法院檢察署檢察官
被      告  丁○○
被      告  丙○○
被      告  甲○○
被      告  戊○○
被      告  己○○
上列被告等因偽證罪案件，經檢察官提起公訴（99年度偵字第
3250 號），上列被告等人於準備程序認罪，檢察官聲請改依協
商程序而為判決，本院合議庭裁定由受命法官獨任進行認罪協商
程序，茲判決如下：
    主    文
丁○○犯偽證罪，累犯，處有期徒刑肆月。
丙○○犯偽證罪，累犯，處有期徒刑肆月。
甲○○犯偽證罪，累犯，處有期徒刑肆月。
己○○犯偽證罪，處有期徒刑肆月。
戊○○犯偽證罪，累犯，處有期徒刑肆月。
一、犯罪事實：
（一）丁○○曾犯毒品罪，經法院判處應執行有期徒刑4月15日
      確定，於96年11月11日執行完畢。丁○○明知其於96年4
      月14日有向乙○○購買第一級毒品海洛因，竟於本院以97
      年度訴字第819號審理乙○○販賣毒品案件時，於98年3月
      23日具結後，就案情有重要關係之事項，虛偽證述：乙○○沒有賣我海洛因、譯文中所說為茶葉等語。
（二）丙○○曾犯槍砲罪，經法院判處有期徒刑5月確定，於96
      年1月18日易科罰金執行完畢。丙○○明知其於96年4月間
      某日，有向乙○○購買第二級毒品甲基安非他命，竟於本
      院以97年度訴字第819號審理乙○○販賣毒品案件時，於
      98年3月23日具結後，就案情有重要關係之事項，虛偽證
      述：沒有向乙○○購買安非他命，是乙○○無償送給我等
      語。
（三）甲○○曾犯妨害性自主等罪，經法院判處應執行有期徒刑
      5年6月確定，於95年6月9日假釋期滿執行完畢；甲○○明
      知其於97年1月10日下午5時許，在臺中市○村路○○○○
      路口，有與己○○一同向乙○○及王秀蓮（另經起訴）購
      買4000元之第二級毒品甲基安非他命；並於97年1月下旬
      下午5時許，在臺中市○○路與梅川西路口，有與己○○
      一同向乙○○、王秀蓮購買6000元之第二級毒品甲基安非
      他命，竟於本院以97年度訴字第819、1887號審理乙○○
      販賣毒品案件時，於98年7月22日具結後，就案情有重要
      關係之事項，虛偽證述：沒有向乙○○、王秀蓮購買甲基
      安非他命等語。
（四）己○○明知其於97年1月10日下午5時許，在臺中市○村路
      ○○○○路口，有與甲○○一同向乙○○及王秀蓮購買
      4000元之第二級毒品甲基安非他命；並於97年1月下旬下
      午5時許，在臺中市○○路與梅川西路口，有與甲○○一
      同向乙○○、王秀蓮購買6000元之第二級毒品甲基安非他
      命，竟於臺灣臺中地方法院以97年度訴字第819、1887號
      審理乙○○販賣毒品案件時，於98年3月30日具結後，於
      98年7月22日本院審理時，就案情有重要關係之事項，虛
      偽證述：沒有向乙○○、王秀蓮購買甲基安非他命等語。
（五）戊○○曾犯竊盜罪，經法院判處有期徒刑6月確定，於95
      年12月11日易科罰金執行完畢。戊○○明知其於96年11
      月上旬至中旬間之某日，在臺中市○○路與梅川西路口，
      有與己○○一同向乙○○購買1000元之第二級毒品甲基安
      非他命，竟於臺灣臺中地方法院以97年度訴字第819、
      1887號審理乙○○販賣毒品案件時，於98年7月22日具結
      後，就案情有重要關係之事項，虛偽證述：沒有向乙○○
      購買甲基安非他命等語。
二、認定犯罪事實所憑之證據及理由：
（一）就被告丁○○犯罪事實部分，業據被告丁○○於偵查及本
      院準備程序、協商程序中供認不諱，並有其前次偵查中之
      證述（96年度偵字第17529號偵卷一第151、194頁）、監
      聽譯文（警卷二第22頁）及本院97年度訴字第819號98 年
      3月23日審判筆錄（法院卷第121至124頁）、證人結文附
      本院97年度訴字第819號卷可稽，是被告丁○○偽證罪行
      堪予認定。
（二）就被告丙○○犯罪事實部分，業據被告丙○○於偵查及本
      院準備程序、協商程序中供認不諱，並有其前次偵查中之
      證述（96年度偵字第17529號偵卷一第184頁）及本院97
      年度訴字第819號98年3月23日審判筆錄（法院卷第109至
      113頁）、證人結文附於本院97年度訴字第819號卷可稽，
      是被告丙○○偽證罪行堪予認定。
（三）就被告甲○○犯罪事實部分，業據被告甲○○於偵查及本
      院準備程序、協商程序中供認不諱，並有其前次偵查中之
      證述（97年度偵字第3164號偵卷二第243頁）及本院97年
      度訴字第819號、1887號98年7月22日審判筆錄（法院卷第
      205至211頁）及證人結文附卷可稽，是被告甲○○偽證罪
      行堪予認定。
（四）就被告己○○犯罪事實部分，業據被告己○○於本院準備
      程序及協商程序中坦認犯行，此外，復有其前次偵查中之
      證述（97年度偵字第3164號偵卷二第264頁、265頁）及本
      院97年度訴字第819號、1887號98年7月22日審判筆錄（法
      院卷第211至214頁）及證人結文附卷可稽，是被告己○○
      偽證罪行，堪予認定。
（五）就被告戊○○犯罪事實部分，業據被告戊○○於偵查及本
      院準備程序、協商程序中供認不諱，並有其前次偵查中之
      證述（97年度偵字第3164號偵卷二第265頁）及本院97年
      度訴字第819號、1887號98年7月22日審判筆錄（法院卷第
      214至215頁）及證人結文附卷可稽，是被告戊○○偽證罪
      行堪予認定。
三、本件被告丁○○、丙○○、甲○○、己○○及戊○○均已認
    罪，經檢察官與被告於審判外達成協商合意，其合意內容為
    ：被告等人所犯上開偽證罪，被告等人均願各受有期徒刑4
    月之宣告。本院查上開協商合意並無刑事訴訟法第455條之4
    第1項所列情形之一，檢察官聲請改依協商程序而為判決，
    本院爰不經言詞辯論，於協商合意範圍內為協商判決。
四、應適用之法條：刑事訴訟法第455條之4第2項、第455條之8
    ，刑法第168條、第47條第1項。
五、附記事項：被告己○○前於97年間因毒品危害防制條例案件
    ，經本院以97年度易字第2809號判決判處有期徒刑3月確定
    ，後與被告違反毒品危害防制條例等罪定應執行有期徒刑18
    年10月，現仍在監執行中，並未執行完畢，有臺灣高等法院
    被告前案紀錄表可按，起訴書認被告己○○就上開犯罪，已
    執行完畢，就本件偽證罪應論以累犯，並依法加重其刑，容
    有未洽。
六、本判決除有刑事訴訟法第455條之4第1項第1款、第2款、第4
    款、第6款、第7款所定情形之一，或違反同條第2項之規定
    外，不得上訴。
七、如不服本件判決，且符合前述得上訴之特別規定者，得自收
    受判決送達之日起10日內，向本院提出上訴書狀，並應敘述
    具體理由；其未敘述上訴理由者，應於上訴期間屆滿後20
    日內向本院補提理由書（均須按他造當事人之人數附繕本）
    「切勿逕送上級法院」。
中    華    民    國    99    年   7      月    6    日
                          刑事第六庭    法  官  黃益茂
以上正本證明與原本無異。
                                        書記官  蔡秋明
中    華    民    國    99    年   7      月    6    日
附錄本案論罪科刑法條全文
中華民國刑法第168條
（偽證罪）
於執行審判職務之公署審判時或於檢察官偵查時，證人、鑑定人
、通譯於案情有重要關係之事項，供前或供後具結，而為虛偽陳
述者，處 7 年以下有期徒刑。

司法院資訊處製作；財團法人民間司法改革基金會備份。
